ACORDAO-COMPLETO-2494496

ACÓRDÃO DE RELAÇÃO

ACÓRDÃO DE RELAÇÃO 10768/2021 ATA 27/2021 - PRIMEIRA CÂMARA

Acórdão 10768/2021-TCU-Primeira Câmara
Os Ministros do Tribunal de Contas da União, reunidos em sessão da Primeira Câmara, ACORDAM, por unanimidade, com fundamento nos arts. 1º, inciso II, e 43, inciso I, da Lei 8.443/1992, c/c os arts. 143, inciso V, alínea "a", 237, inciso VII e parágrafo único, e 250, inciso I, do Regimento Interno do TCU, quanto ao processo a seguir relacionado, em: conhecer da representação; considerá-la parcialmente procedente; considerar prejudicado o pedido de adoção de medida cautelar, em razão da apreciação do mérito da matéria; ordenar a adoção da medida abaixo; e determinar o arquivamento dos autos, de acordo com os pareceres emitidos nos autos, dando ciência do teor desta deliberação à representante e à Fundação Instituto Brasileiro de Geografia e Estatística-Unidade Estadual do Rio de Janeiro (IBGE/RJ) .
1. Processo TC-Processo 013.398/2021-0 (REPRESENTAÇÃO) 
	1.1. Entidade: Fundação Instituto Brasileiro de Geografia e Estatística
	1.2. Relator: Ministro Walton Alencar Rodrigues
	1.3. Representante do Ministério Público: não atuou
	1.4. Unidade Técnica: Secretaria de Controle Externo de Aquisições Logísticas (Selog) .
	1.5. Representação legal: Patrícia Damasceno de Andrade (OAB/RJ 176.790) .
	1.6. Determinações/Recomendações/Orientações: não há.
1.6.1. dar ciência à Fundação Instituto Brasileiro de Geografia e Estatística-Unidade Estadual do Rio de Janeiro (IBGE/RJ) , com fundamento no art. 9º, inciso I, da Resolução-TCU 315/2020, sobre a seguinte impropriedade/falha, identificada no Pregão Eletrônico 1/2021 (Processo Administrativo 0020870.00000048/2021-92) , para que sejam adotadas medidas internas com vistas à prevenção de ocorrências semelhantes:
1.6.1.1. exigir dos licitantes, no item 9.11.1.1.1. do edital, para fins de qualificação técnico-operacional, experiência mínima de 36 meses na prestação dos serviços contratados, superior ao prazo contratual inicial de doze meses previsto no item 15.4 do termo de referência, sem a devida e adequada fundamentação de sua indispensabilidade para assegurar a prestação do serviço em conformidade com as necessidades específicas do órgão, com base em estudos prévios e na experiência pretérita adquirida neste tipo de contratação, considerando que o dispositivo restringe potencialmente a competitividade do certame, o que viola o inc. XXI do art. 37 da Constituição Federal; inc. I do §1º do art. 3º da Lei 8.666/1993 e caput do art. 2º do Decreto 10.024/2019, além de contrariar a jurisprudência do TCU, consubstanciada nos Acórdão 2870/2018-TCU-Plenário, Relator Ministro Walton Alencar Rodrigues; 7.164/2020-2ª Câmara, Relator Ministro-Substituto André de Carvalho; e 503/2021-Plenário, Relator Ministro-Substituto Augusto Sherman.

Primeira Câmara

WALTON ALENCAR RODRIGUES

Patrícia Damasceno de Andrade (OAB/RJ 176.790).

Não atuou

REPRESENTAÇÃO (REPR)

Secretaria de Controle Externo de Aquisições Logísticas (Selog).